



DAFTAR NILAI SEKOLAH MENENGAH KEJURUAN - SMAK MAKASSAR (Sekolah Menengah Analis Kimia - 4 TAHUN)

Tahun Pelajaran 2017/2018

Nama Siswa : SAHRIL SURES BAKHTIAR
Tempat dan Tanggal Lahir : PANGKEP, 31 Oktober 2000

NIS/NISN : 145167/ 0009991810 Program Keahlian : Kimia Analisis (4 th)

Mata Pelajaran Yang Diperoleh Selama Pendidikan :

NO.	MATA PELAJARAN	NILAI		
		Angka	Huruf	
KELOM	POK A			
1	Pendidikan Agama	80	Delapan Puluh	
2	Pendidikan Kewarganegaraan	92	Sembilan Puluh Dua	
3	Bahasa Indonesia	85	Delapan Puluh Lima	
4	Matematika	75	Tujuh Puluh Lima	
5	Sejarah Indonesia	89	Delapan Puluh Sembilan	
6	Bahasa Inggris	83	Delapan Puluh Tiga	
KELOM	POK B			
1	Seni Budaya	88	Delapan Puluh Delapan	
2	Pendidikan Jasmani, Olahraga dan Kesehatan	80	Delapan Puluh	
3	Prakarya dan Kewirausahaan	75	Tujuh Puluh Lima	
4	Muatan Lokal (Analisa Minerba dan CPO)	85	Delapan Puluh Lima	
KELOMI	A CONTRACTOR OF THE PROPERTY O			
C1	Dasar Bidang Keahlian			
1,	IPA / Biologi	85	Delapan Puluh Lima	
2	Fisika	80	Delapan Puluh	
3	Kimia Dasar	86	Delapan Puluh Enam	
4	Simulasi Digital	80	Delapan Puluh	
C2	Dasar Program Keahlian		and an arrange and a second	
5	Kimia Anorganik	86	Delapan Puluh Enam	
6	Kimia Organik	85	Delapan Puluh Lima	
7	Kimia Fisika	78	Tujuh Puluh Delapan	
8	Kimia Analisis	83	Delapan Puluh Tiga	
9	Mikrobiologi	84	Delapan Puluh Empat	
10	Kimia Analisis Instrumen	84	Delapan Puluh Empat	
11	Kimia Lingkungan	80	Delapan Puluh	
12	Teknik Penulisan Ilmiah	82	Delapan Puluh Dua	
C3	Paket Keahlian			
13	Melaksanakan Analisis Gravimetri	80	Delapan Puluh	
14	Melaksanakan Analisis Volumetri	81	Delapan Puluh Satu	
15	Melaksanakan Analisis Mikrobiologi	84	Delapan Puluh Empat	
16	Melaksanakan Analisis Fisika Non Instrumen dan Elektrokimia	80	Delapan Puluh	
17	Melaksanakan Kimia Analisis Instrumen	84	Delapan Puluh Empat	
18	Melaksanakan Kimia Analisis Jenis	78	Tujuh Puluh Delapan	
19	Melaksanakan Pengelolaan Bahan Kimia dan Organoleptik	90	Sembilan Puluh	
20	Melaksanakan Kimia Analisis Terpadu	85	Delapan Puluh Lima	
21	Praktek Kerja Industri	85	Delapan Puluh Lima	
	TOTAL	2572	Dua Ribu Lima Ratus Tujul Puluh Dua	



KARTU KELUARGA

No. 6408703008550005

Nama Kepala Keluarga Alamat

: SAHRIL SURES BAKHTIAR : JL. CITANDUI RT/RW : 005/-: 75618

: KALIORANG Kecamatan Kabupaten/Kota : KUTAI TIMUR Provinsi : KALIMANTAN TIMUR

No	Nama Lengkap	NIK	Jenis Kelamin	Tempat Lahir	Tanggal Lahir	Agama	Pendidikan	Jenis Pekerjaan	Golongan Darah
	(1)	(2)	(3)	(4)	(5)	(6)	(7)	(8)	(9)
1	SAHRIL SURES BAKHTIAR	7310063110000002	LAKI-LAKI	PANGKEP	31-10-2000	ISLAM	SLTP/SEDERAJAT	PELAJAR/MAHASISWA	Α
2	-	141	2	-	¥	-	-	-	-
3	en .	-	×	-	-	-:	-	-	-0
4	-	(4)		-7	-			-	-0
5	•	1.00		-	5	-	-	-	-
6	-	(7)	5	n	ā.	5	-	E8	E0
7	5/	170		-s	-	5	-	TX.	-
8	-	-	-	-	-	-		-	-
9	-	-	-	-	£	e e	-	•	-
10	2	-	2	2	-	9	-	-	-

No	Status Perkawinan	Tanggal Perkawinan	Status Hubungan Dalam Keluarga	Kewarganegaraan	Dokumen Imigrasi		Nama Orang Tua		
					No. Paspor	No. KITAP	Ayah	lbu	
	(10)	(11)	(12)	(13)	(14)	(15)	(16)	(17)	
1	BELUM KAWIN	-	KEPALA KELUARGA	WNI			BAKHTIAR BAHARUDDIN	MASNI	
2	41						4	-	
3	e)	×		*)			-	-	
4	-			-		-	-	-	
5	-:	*:		4)		4	•	-	
6	52	=)	-	-			-		
7	•	-		-	-	-	-		
8	-	-	-	-	-	-	-	-	
9		-	-	-	-	-	-	-	
10	-	2	-	-	-	-		2	

Dikeluarkan Tanggal:

30-08-2022

KEPALA KELUARGA

PLT. KEPALA DINAS KEPENDUDUKAN DAN PENCATATAN SIPIL



SAHRIL SURES BAKHTIAR

Tanda Tangan/Cap Jempol

DR. SULASTIN, S.Sos, M.Kes NIP. 196610281986122001

Dokumen ini telah ditandatangani secara elektronik menggunakan sertifikat elektronik yang diterbitkan oleh Balai Sertifikasi Elektronik (BSrE), BSSN

SAHRIL SURES BAKHTIAR ANALIS LABORATORIUM

Pangkep, 31 Oktober2000 Islam | Belum Menikah| 160 cm | 60 Kg



Phone:

+62 853-9554-1783

E-mail:

Sahrilbakhtiar@gmail.com

Alamat:

Gang Diana No 9 Sangatta Utara

TENTANG SAYA

Saya memiliki pengalaman kerja sebagai Analis Laboratorium di tambang Batubara selama 2,5 Tahun. Dan saat ini saya bekerja sebagai Analis Laboratorium Batubara di PT. SUCOFINDO Site Kaubun, Kalimantan Timur.

Saya dapat melakukan seluruh parameter dan instrument pada Analisa Batubara, seperti Proximate, Bomb Calorimeter, Total Sulfur Analyzer, AFT, CHN, CSN, Relative Density, Instrument yang lain seperti spektrofotometerr UV-Vis, AAS, HPLC, dan GC. Dan juga dapat melakukan Analisa pada Sampel Air dan CPO.

PENGALAMAN KERJA

Analis Lab

/ 2019 - Sekarang

Di PT. SUCOFINDO SANGATTA

Saya melakukan Analisa sampel Batubara dengan parameter Proximate, Bomb Calorimeter, Total Sufur, AFT, dan CHN.

Analis Lab

/ 2018 - 2019

Di PT. SUCOFINDO BATULICIN

Saya melakukan Analisa Sampel Batubara dan Sampel CPO dengan parameter-parameter yang dilakukan di Laboratorium.

Analis Lab

/ 2017 - 2018

DI PT. SUCOFINDO BANJARMASIN

Saya Praktek Kerja Industri di Laboratorium Sucofindo untuk keperluan Pendidikan SMK SMAK MAKASSAR. Dan pada saat Prakerin saya belajar di 3 Laboratorium seperti Lab Batubara, Lab Lingkungan dan Lab CPO.

PENDIDIKAN

Analisis Kimia

/ 2014 - 2018

Di SMK SMAK Makassar Rata – rata Nilai : 80.38

PELATIHAN / TRAINING

Achievement Motivation Training

Pelatihan ini akan memberikan landasan dasar dalam menciptakan motivasi diri.

Latihan Dasar Kepemimpinan

Pelatihan yang diberikan agar dapat mengetahui dasar kepemimpinan untuk bekal di Organisasi maupun pekerjaan.

Sertifikat Kompetensi Analisa Gravimetri, Volumetri serta GC dan HPLC.

Pelatihan in bertujuan untuk memastikan dan memelihara kompetensi yang telah didapat melalui proses pembelajaran.

SKILLS

Microsoft (Word dan Excel)

Powerpoint